臺灣彰化地方法院刑事判決　　　　　　　　　　　　　九十三年度易字第三一六號
　　公　訴　人　臺灣彰化地方法院檢察署檢察官
　　被　　　告　丙○○
右列被告因竊盜案件，經檢察官聲請以簡易判決處刑（九十三年度偵字第三一九、六
九五、六九六號），及移
察署九十三年度偵字第一九七一六、一八○三八號），本院彰化簡易庭認不宜以簡易
判決處刑，移由本院依通常程序審理，本院判決如左：
    主  文
丙○○共同連續踰越安全設備竊盜，處有期徒刑壹年捌月。
扣案之鑰匙支及簽帳單特約商店存查聯上偽造之「林淑貞」署名共枚，均沒收之
。
    事  實
一、丙○○因缺錢花用，竟基於意圖為自己不法所有之概括犯意，或與同有犯意聯絡
    之呂嘉銘（指附表編號四所示犯行），於附表所示之時間、地點，以附表所示之
    方式，連續六次竊取如附表所示被害人之財物，得手後，隨即將竊得之金飾等物
    ，持至臺中市第一廣場附近變賣，所得款項全部花用殆盡。丙○○復於竊得附表
    編號一所示之林淑真之中華商業銀行股份有限公司信用卡後（卡號：00000
    00000000000號），於民國九十二年十二月二十一日下午三時許，在
    彰化縣彰化市○○街三○五巷一弄二十八號附近，交給謝宏孟，並與謝宏孟共同
    基於意圖為自己不法所有及偽造私文書及行使之犯意聯絡，約定由謝宏孟持前開
    信用卡尋找特約商店刷卡消費詐購財物後，再由謝宏孟給付相當金額予丙○○，
    謝宏孟隨即在同日下午五時許，未徵得林淑真之同意，逕持前開信用卡至彰化縣
    彰化市○○路○段六三○號黃雅文所經營之上暘汽車商行，購買中古汽車，且為
    遂該次購買新臺幣（以下同）六萬元中古汽車之單一犯意，謝宏孟於前開特約商
    店黃雅文要求下，接續在九十二年十二月二十一日下午五時三十一分、同分、同
    日下午五時三十四分，在前開汽車商行內，冒用林淑真之名義，在一式一聯之信
    用卡簽帳單上之持卡人簽名欄內，三次偽簽「林淑貞」署名之方式施用詐術（謝
    宏孟將「真」字誤簽為「貞」字），表示林淑真為實際持卡人，而同意依據信用
    卡合約條件，按簽帳單金額付款予發卡銀行，及同意特約商店據以向發卡銀行請
  款之意，而偽造該等屬於私文書之簽帳單，且將該三紙簽帳單文付黃雅文而行使
    ，欲利用黃雅文疏於注意之際詐購汽車一部，足生損害於林淑真、特約商店及聯
    合信用卡中心確認持卡人身分之正確性。倖黃雅文核對信用卡與簽帳單簽名後，
    發現謝宏孟與持卡人不具身分之同一性，乃要求謝宏孟協同林淑真本人補簽名，
    而拒絕交付謝宏孟所欲購買之汽車，致謝宏孟未能獲得該所購汽車而無從遂其詐
    欺取財之犯行。嗣經警循線查悉謝宏孟使用之信用卡為丙○○所交付，而於九十
    二年十二月二十二日下午六時三十五分通知丙○○至警局說明，始查悉上情；再
    於九十三年一月五日晚上九時許，在彰化縣彰化市○○路○段九二○巷一三四之
    一號三樓陽台，為警查獲；後於同年十月十一日下午三時五分許，在附表編號六
    所示地點竊取ＯＫＷＡＰ牌行動電話一支得手後，為乙○○發現，並由陳建財、
    林燦光、陳建國合力將丙○○逮捕，並報警處理，當場扣得丙○○所有供行竊所
    用之鑰匙三支。
二、案經彰化縣警察局彰化分局報告臺灣彰化地方法院檢察署檢察官偵查起訴及移送
    併案審理。
    理  由
壹、認定被告犯罪事實所憑之證據及理由：
一、附表編號一、二、四、五、六部分：
    訊據被告對於附表編號一、二、四、五、六之犯罪事實坦承不諱，核與共犯呂嘉
    銘（指附表編號四之犯行）之供述、被害人己○○、戊○○、庚○○、丁○○、
    乙○○指述遭竊及證人陳彥勳、林燦光、陳建國、陳建財證述情節相符，並有贓
    物認領保管單四份、被告帶同警員至行竊地點之照片二張、讓渡切結書一份在卷
    可憑，並有被告行竊所用之鑰匙三支扣案可資佐證，足認被告之自白確與事實相
    符，堪以採信。
二、行使偽造私文書、詐欺取財未遂部分：
    訊據被告對於其將竊得之林淑真所有之中華商業銀行信用卡交付謝宏孟，並約定
    由謝宏孟持出刷卡，詐得財物後均分之事實均坦白承認，核與共犯謝宏孟供稱：
    信用卡係被告交付、其持至上暘汽車商行購買汽車、偽簽「林淑真」之署名等情
    及被害人黃雅文指述情節相符，並有謝宏孟偽簽之簽帳單三張、中華商業銀行信
    用卡部九十三年二月十二日（九三）中銀卡字第九三○○五二號函附消費明細、
    繳款明細、信用卡繳款通知書各一份在卷可稽，亦足認被告此部分之自白與事實
    相符，同堪採信。
三、附表編號三部分：
（一）訊據被告矢口否認涉有附表編號三所示犯行，辯稱：警員帶伊至二個地點查證
      ，警員恐嚇要伊隨便承認二件，如不坦承，等一下即知道，所以伊才承認云云
      。惟查：被告迭於警詢、偵查均坦承前開附表編號三之犯行不諱（參見被告警
      詢筆錄、臺灣彰化地方法院檢察署九十三年度偵字第六九六號卷第十四頁背面
      ），且其經本院合法傳喚無正當理由未到庭，由本院囑警拘提到院時，經本院
      值班法官訊問時，亦坦承至附表編號三之地點行竊之事實（見本院九十三年九
      月二十八日訊問筆錄），被告固於本院行準備程序及審理時改以前詞置辯，然
      本件附表編號三犯行之查獲經過，業據證人即警員施壽源於審理中結證稱：被
      告因竊盜案件遭查獲後，伊私下詢問被告是否另涉其他案件，被告即帶伊至二
      個地方查證（即附表編號二、三），且被告所供竊得物品與被害人失竊者相同
      ，伊才依法偵辦等語明確（見本院九十三年十二月二日審判筆錄第六至八頁）
      ，並有卷附被告現場指認照片二張可憑。況本件被害人甲○○於九十三年一月
      五日十二時五分許發現其住宅遭竊後，雖立即報警處理，然並未先行製作筆錄
      ，對於失竊財物，亦僅泛稱損失約五千元，並未明確表示失竊物品之名稱、數
      量等，有彰化縣警察局員警工作紀錄簿、彰化縣警察局彰化分局民生路派出所
      受理各類案件紀錄表各一紙在卷可參，而被告自陳承在被害人甲○○之住處竊
      得手錶四個、戒指一個等物，核與被害人甲○○於九十三年一月七日警詢時所
      指述失竊物品相符（參被害人甲○○警詢筆錄），足證被告自承至被害人甲○○之住宅竊盜之事實，要非虛妄，被告事後翻異前供，無非飾卸之詞，不足採
      信。
（二）又被告帶同警員至附表編號二、三之地點查證時，並無任何恐嚇被告之情事發
      生，而民眾如果報案，就會有報案三聯單及筆錄送到分局，二十四小時內輸入
      電腦後，各分局就可查詢到報案紀錄，亦據證人施壽源結證在卷，是本件警員
      在被告坦承竊盜犯行之前，雖有可能已知附表編號三之地點遭竊之事實，然被
      告復自承附表編號二之竊盜犯行確屬伊所為，倘非被告自行供出行竊地點，而
      係警員任意自轄區選取二件遭竊地點，強令被告坦承，其適選出被告確有行竊
      之附表編號二之地點之機率，實微乎其微；再參之被告於審理時突又改稱附表
      編號二之地點係伊帶警員去的，核與其於準備程序所稱附表編號二、三均為警
      員帶伊去的之供述不符，被告前後供述反覆，已難遽採。被告復一再於本院審
      理時稱：伊因為緊張、不敢供述始坦承云云，然由被告於九十三年一月六日警
      詢坦承至附表編號三之地點行竊後，至檢察官於同年二月十六日傳喚被告到庭
      已時隔一月餘，倘被告於警詢時遭警員恐嚇為真，要無在檢察官訊問時非但未
      曾提及恐嚇之情，反而坦承全部犯罪事實之理，由此益徵被告前開辯詞，洵不
      足取。
（三）綜上，被告所為如附表編號三所示竊盜犯行，事證明確，其犯行已堪認定。
貳、論罪科刑：
（一）按刑法第三百二十一條第一項第二款之「其他安全設備」，指門扇牆垣以外與
      門扇牆垣同其性質，依社會通常觀念足認為防盜之設備而言，窗戶具有防閑作
      用，自屬安全設備，若越過窗戶入室行竊，自屬踰越安全設備竊盜。
（二）核被告附表編號一至六所為，分別係犯附表編號一至六所犯法條所示之竊盜、
      加重竊盜罪，而將竊得之信用卡交付謝宏孟盜刷部分，則係犯刑法第二百十六
      條、第二百十條行使偽造私文書及同法第三百三十九條第三項、第一項之詐欺
      取財未遂罪。
（三）被告就附表編號四所示加重竊盜犯行及前開行使偽造私文書、詐欺取財未遂罪
      犯行分別與呂嘉銘、謝宏孟有犯意之聯絡及行為之分擔，應以共同正犯論。
（四）被告附表編號一至六之多次竊盜、加重竊盜犯行，觸犯構成要件相同之罪名，
      顯係基於概括犯意為之，為連續犯，應依刑法第五十六條之規定論以情節較重
      之踰越安全設備竊盜罪，並加重其刑。又被告前開行使偽造私文書、詐欺取財
      未遂罪犯行與附表編號一所示之竊盜犯行有方法、結果之牽連關係，依刑法第
      五十五條後段之規定，應從較重之踰越安全設備竊盜罪論處。
（五）又被告所犯附表編號四、五、六所示之竊盜犯行部分，雖未據檢察官起訴，惟
      該等部分與原起訴論罪部分，具有連續犯之裁判上一罪關係，本於審判不可分
      之原則，為起訴效力所及；另公訴意旨於事實欄雖已記載被告將其竊得之林淑
      真信用卡交付謝宏孟使用之事實，然漏未載明被告與謝宏孟共同行使偽造私文
      書、詐欺取財未遂之犯行，惟前開犯行與本件已起訴之附表編號一所示竊盜犯
      行有牽連犯之裁判上一罪關係，亦為起訴效力所及，本院均應併予審理。
（六）爰審酌被告正值壯年，不思循正當途徑獲得財富，僅因缺錢花用，即連續多次
      以侵入他人住宅之方式竊取財物，對社會大眾之居家安全有重大危害，影響社
      會治安甚鉅，及雖坦承大部分犯行，卻仍狡詞否認部分犯行，顯未能悔悟其行
      ，暨犯罪之所生之危險、損害等一切情狀，量處如主文所示之刑，以示懲儆。
、沒收：
（一）扣案之鑰匙三支（本院九十三年度保管字第三三○號），為被告所有，供附表
      編號六所示犯行所用之物，已據被告供承在卷，應依刑法第三十八條第一項第
      二款宣告沒收。另被告所有供附表編號二犯行所用之自備鑰匙，並未扣案，且
      被告自承已丟棄，為免日後執行因難，不併為沒收之諭知。另扣案之手套一付
      、大剪刀一支、鐵絲剪二支、小剪刀一支、六角扳手一支、螺絲起子七支等物
      ，雖為被告所有，然非供本件犯罪所用之物，亦非違禁物，自不在得宣告沒收
      之列，併此敘明。
（二）又共犯謝宏孟偽造之簽帳單，僅有單聯，且於共犯謝宏孟持以行使交付特約商
      店後，即由該特約商店留存，而非屬共犯謝宏孟所有，此部分自無從宣告沒收
      ，惟其上之「林淑貞」署名共三枚，均係屬偽造之署名，不問屬於犯人與否，
      皆應依刑法第二百十九條之規定宣告沒收之。
據上論斷，應依刑事訴訟法第二百九十九條第一項前段，刑法二十八條、第五十六條
、第三百二十一條第一項第二款、第二百十六條、第二百十條、第三百三十九條第三
項、第一項、第五十五條、第二百十九條、第三十八條第一項第二款，罰金罰鍰提高
標準條例第一條前段，判決如主文。
本案經檢察官楊忠城到庭執行職務。
中      華      民      國    九十三    年     十二     月     十六     日
                                     臺灣彰化地方法院刑事第二庭
                                       審判長法官  宋  恭  良
                                       法      官  吳  永  梁
                                       法      官  許  雅  婷
右正本證明與原本無異。
如不服本判決，應於判決送達後十日內向本院提出上訴狀( 須附繕本 )。
告訴人或被害人對於判決如有不服具備理由請求檢察官上訴者，其上訴期間之計算係
以檢察官收受判決正本之日期為準。
                                       法院書記官  謝  秋  德
中      華      民      國    九十三    年     十二     月     十六     日
 附表：
┌──┬────────┬───────┬───────┬───┬──────┬────┐1
│編號│犯罪時間（民國）│犯  罪  地  點│犯  罪  方  式│被害人│竊 得 財 物 │所犯法條│
├──┼────────┼───────┼───────┼───┼──────┼────┤
│    │九十二年十二月十│彰化縣彰化市田│見己○○出門而│己○○│己○○所有之│刑法第三│
│    │六日十六時三十分│中莊三六之四號│大門未鎖即侵入│、林淑│黃金造型虎一│百二十條│
│    │許              │              │住宅徒手竊取（│貞    │個、金元寶一│第一項之│
│    │                │              │無故侵入住宅部│      │個、金戒指八│普通竊盜│
│ 一 │                │              │分未據告訴）。│      │個、項鍊二條│罪      │
│    │                │              │              │      │及現金新台幣│        │
│    │                │              │              │      │（下同）七萬│        │
│    │                │              │              │      │元及林淑貞所│        │
│    │                │              │              │      │有之中華商業│        │
│    │                │              │              │      │銀行信用卡一│        │
│    │           │              │              │      │張（金飾部分│        │
│    │                │              │              │      │價值約十萬元│        │
│    │                │              │              │      │）。        │        │
├──┼────────┼───────┼───────┼───┼──────┼────┤
│    │九十二年十二月二│彰化縣彰化市安│持自備鑰匙（未│戊○○│項鍊一條、戒│刑法第三│
│    │十六日十七時許  │平街一一四號  │扣案）侵入住宅│      │指四個。    │百二十條│
│ 二 │                │              │徒手竊取（無故│      │            │第一項之│
│    │                │              │侵入住宅部分未│      │            │普通竊盜│
│    │                │              │據告訴）。    │      │            │罪      │
├──┼────────┼───────┼───────┼───┼──────┼────┤
│    │九十三年一月五日│彰化縣彰化市三│以不明方式侵入│甲○○│手錶四個、戒│刑法第三│
│ 三 │十一時許        │福街二四號    │住宅竊取（無故│      │指一個（價值│百二十條│
│    │                │              │侵入住宅部分未│      │五千元）    │第一項之│
│    │                │              │據告訴）。    │      │            │普通竊盜│
│    │                │              │              │      │            │罪      │
├──┼────────┼───────┼───────┼───┼──────┼────┤
│    │九十三年一月五日│彰化縣彰化市中│與呂嘉銘共同利│庚○○│玉飾金項鍊、│刑法第三│
│    │二十時許        │山路二段九二○│用大門未上鎖之│      │珍珠金項鍊、│百二十一│
│    │                │巷一三四號    │機會，於夜間侵│      │金手鐲、別針│條第一項│
│ 四 │                │              │入住宅行竊。  │      │、金戒指、戒│第一款之│
│    │                │              │              │      │指、金墜子各│於夜間侵│
│    │                │              │              │      │一個及現金一│入住宅竊│
│    │                │   │              │      │百元（價值約│盜罪    │
│    │                │              │              │      │一萬六千一百│        │
│    │                │              │              │      │元）。      │        │
├──┼────────┼───────┼───────┼───┼──────┼────┤
│    │九十三年八月十一│彰化縣彰化市彰│踰越足為安全設│丁○○│華碩牌筆記型│刑法第三│
│    │日十四時許      │南路二段三四六│備之窗戶，侵入│      │電腦一台（嗣│百二十一│
│    │                │巷五十七號    │住宅行竊（無故│      │賣得一萬八千│條第一項│
│ 五 │                │              │侵入住宅部分未│      │五百元）、桌│第二款之│
│    │                │              │據告訴）。    │      │上型電腦主機│踰越安全│
│    │                │              │              │      │一台及現金八│設備竊盜│
│    │                │              │              │      │千元。      │罪      │
│    │                │              │       │      │            │        │
├──┼────────┼───────┼───────┼───┼──────┼────┤
│    │九十三年十月十一│臺中市北屯區天│持自備鑰匙三支│乙○○│ＯＫＷＡＰ牌│刑法第三│
│    │日十五時許      │祥街二二五巷三│，開啟大門後侵│      │手機一支（價│百二十條│
│ 六 │                │十五號        │入住宅行竊（無│      │值一萬元）。│第一項之│
│    │                │              │故侵入住宅部分│      │            │普通竊盜│
│    │                │              │未據告訴）。  │      │            │罪      │
└──┴────────┴───────┴───────┴───┴──────┴────┘
附錄本案論罪科刑法條全文：
中華民國刑法第三百二十條
意圖為自己或第三人不法之所有，而竊取他人之動產者，為竊盜罪，處五
年以下有期徒刑、拘役或五百元以下罰金。
意圖為自己或第三人不法之利益，而竊佔他人之不動產者，依前項之規定
處斷。
前二項之未遂犯罰之。
中華民國刑法第三百二十一條
犯竊盜罪而有左列情形之一者，處六月以上、五年以下有期徒刑：
一  於夜間侵入住宅或有人居住之建築物、船艦或隱匿其內而犯之者。
二  毀越門扇、牆垣或其他安全設備而犯之者。
三  攜帶兇器而犯之者。
四  結夥三人以上而犯之者。
五  乘火災、水災或其他災害之際而犯之者。
六  在車站或埠頭而犯之者。
前項之未遂犯罰之。
中華民國刑法第二百一十條
偽造、變造私文書，足以生損害於公眾或他人者，處五年以下有期徒刑。
中華民國刑法第二百一十六條
行使第二百十條至第二百十五條之文書者，依偽造、變造文書或登載不實
事項或使登載不實事項之規定處斷。
中華民國刑法第三百三十九條
意圖為自己或第三人不法之所有，以詐術使人將本人或第三人之物交付者
，處五年以下有期徒刑、拘役或科或併科一千元以下罰金。
以前項方法得財產上不法之利益或使第三人得之者，亦同。
